【裁判字號】    89,易,135
【裁判日期】    890225
【裁判案由】    竊盜
【裁判全文】
臺灣高雄地方法院刑事判決                          八十九年度易字第一三五號
    公  訴  人  臺灣高雄地方法院檢察署檢察官
    被      告  甲○○
右列被告因竊盜案件，經檢察官提起公訴（八十八年度偵字第二九五九九號），本院
判決如左：
    主  文
甲○○竊盜，累犯，處有期徒刑柒月。
    事  實
一、甲○○於民國八十四間因犯詐欺罪，為本院判處有期徒刑四月，於八十四年十月
    二十二日執行完畢。猶不知悔改，意圖為自己不法之所有，於八十八年十二月四
    日以隨意撥打電話之方式，與乙○○結識，並約定見面。八十八年十二月五日凌
    晨一時許，兩人同至高雄市左營區○○○路三之一號「古瑞的店」卡拉ＯＫ店內
    唱歌，甲○○趁乙○○離座唱歌之際，打開乙○○所有吊在椅背上的手提包，竊
    取其內之小錢包（內有新台幣（下同）一百八十元、身分證一張及金融卡二張）
    ，得手後即迅速離去。嗣經乙○○發現後報警，於八十八年十二月五日凌晨四時
    許，在高雄市○○區○○路七二五號前為警查獲，並扣得小錢包一隻，身分證一
    張及金融卡二張等物。
二、案經高雄市政府警察局左營分局報請台灣高雄地方法院檢察署檢察官偵查起訴。
    理  由
一、訊據被告甲○○坦認於右揭時地取去乙○○所有小錢包之事實，惟矢口否認犯有
    何竊盜犯行，辯稱：只是開玩笑，戲弄乙○○云云。惟查：被告之犯行，業據被
    害人乙○○於警訊中指述歷歷，被告亦於警訊及偵審中自承：所竊取小錢包內之
    現款一百八十元皆於乘坐計程車時花用殆盡等語無訛，被告既將被害人之現款視
    為己有加以花用，被告有為自己不法所有之意圖至明，所辯只是開玩笑云云，純
    屬卸責之詞，要難採憑。此外復有贓物認領保管收據一紙在卷足資佐參，本件事
    證明確，被告犯行堪以認定，應予依法論科。
二、核被告所為，係犯刑法第三百二十條第一項之竊盜罪。被告曾於八十四年間犯詐
    欺罪，經本院判處有期徒刑四月，於八十四年十月二十四日執行完畢，有台灣高
    等法院被告全國前案紀錄表在卷足稽，被告前受有期徒刑執行完畢，於五年以內
    再犯本件最重本刑為有期徒刑以上刑之罪，為累犯，應依刑法第四十七條規定加
    重其刑。爰審酌被告於七十九年、八十一年均犯有竊盜前科，素行不良，犯罪後
    復狡詞抗辯，顯無悔意，惟所犯情節尚輕等一切情狀，處如主文所示之刑，以資
    懲儆。
據上論斷，應依刑事訴訟法第二百九十九條第一項前段，刑法第三百二十條第一項、
第四十七條，罰金罰鍰提高標準條例第一條前段，判決如主文。
本案經檢察官李門騫到庭執行職務。
中      華      民      國    八十九    年      二      月    二十五    日
                              臺灣高雄地方法院刑事第三庭
                                      法    官    古 振 暉
右正本證明與原本無異。
如不服本判決，應於判決送達後十日內，向本院提出上訴狀。
                                      書 記 官    吳 建 德
中    華    民    國      八十九      年      二      月     二十五     日
附錄本案論罪科刑法條全文：
刑法第三百二十條第一項：意圖為自己或第三人不法之所有，而竊取他人之動產者，
                        為竊盜罪，處五年以下有期徒刑、拘役或五百元以下罰金
                        。


司法院資訊處製作；財團法人民間司法改革基金會備份。
